臺灣宜蘭地方法院交通事件裁定　　　　100年度交聲字第227號
原處分機關　交通部公路總局臺北區監理所宜蘭監理站
異　議　人
即受處分人　宜久興業有限公司
法定代理人　陳一銘
上列異議人即受處分人因違反道路交通管理處罰條例案件，對於
交通部公路總局臺北區監理所宜蘭監理站於民國100年8月15日所
為之處分（宜監字第裁43-QQ0000000號）聲明異議，本院裁定如
下：
    主  文
異議駁回。
    理  由
一、原處分機關裁決意旨略以：異議人即受處分人宜久興業有限
    公司所有車牌號碼Q3-7586號自用一般小貨車（下稱系爭車
    輛），於民國100年3月30日11時19分許，行經宜蘭縣羅東鎮
    ○○路與培英路口時，因有行經燈光號誌管制交岔路口闖紅
    燈之違規事實，為宜蘭縣政府警察局羅東分局員警拍照後，
    逕行開單舉發。嗣經原處分機關依道路交通管理處罰條例第
    53條第1項、第63條第1項第3款之規定，裁處異議人罰鍰新
    臺幣（下同）2700元，並記違規點數3點等語。
二、聲明異議意旨略以：宜蘭縣羅東鎮○○路與培英路口屬於丁
    字路口，當時在公正路口處待轉，等培英路口的綠燈亮起才
    左轉，因該處未設置左轉燈，所以當時以安全為原則，並未
    即時左轉，以待轉方式等待，並非蓄意闖紅燈，轉彎車原本
    就應讓直行車先行，在等待過程中，燈號改變就成了闖紅燈
    ，讓駕駛人無所適從等語。
三、按汽車行駛到交岔路口，其行進、轉彎，應遵守燈光號誌或
    交通指揮人員之指揮，遇有交通指揮人員指揮與燈光號誌並
    用時，以交通指揮人員之指揮為準，道路交通安全規則第10
    2條第1項第1款定有明文。又汽車駕駛人，行經有燈光號誌
    管制之交岔路口闖紅燈者，處1,800元以上5,400元以下罰鍰
    ；汽車駕駛人有第53條情形者，除依原條款處罰緩外，並予
    記違規點數3點，道路交通管理處罰條例第53條第1項、第63
    條第1項第3款亦分別定有明文。
四、經查，本件異議人所有系爭車輛於上揭時間行經宜蘭縣羅東
    鎮○○路與培英路口時，因有行經燈光號誌管制交岔路口闖
    紅燈之違規行為，為警拍照後，逕行開單舉發之事實，有宜
    蘭縣政府警察局宜警交字第QQ0000000號舉發違反道路交通
    管理事件通知單影本1紙、宜蘭縣政府警察局羅東分局員警
    拍攝之採證照片4張等附卷可稽，而異議人固不否認其所有
    系爭車輛於上揭時、地闖紅燈之事實，惟以前揭情詞置辯，
    然觀以卷內之採證照片顯示，11時19分30秒時，系爭車輛當
    時停在宜蘭縣羅東鎮○○路與培英路之交岔路口等紅燈，11
    時19分33秒時，系爭車輛突然左轉闖紅燈，當時公正路方向
    之交通號誌仍然顯示紅燈，是本件異議人所有系爭車輛闖紅
    燈之違規事實，要屬無疑，堪以認定。又依前揭道路交通安
    全規則之規定，異議人所有系爭車輛行駛至上開交岔路口時
    ，其行進、轉彎，自應遵守燈光號誌或交通指揮人員之指揮
    ，既然當時系爭車輛行駛之交岔路口燈號為紅燈，其欲左轉
    行駛至培英路，亦必待紅燈轉變為綠燈之後，再讓直行車先
    行，見安全無慮後始得左轉，自難以該路口號誌未設有左轉
    專用燈號為由，逕行闖越紅燈，而主張不罰，是異議人之前
    揭異議理由，不足採信。
五、綜上所述，異議人所有系爭車輛確有行經有燈光號誌管制之
    交岔路口闖紅燈之違規行為。從而，原處分機關依道路交通
    管理處罰條例第53條第1項、第63條第1項第3款之規定，裁
    處異議人罰鍰2700元，並記違規點數3點，核無不合。本件
    聲明異議為無理由，應予駁回。
據上論斷，應依道路交通事件處理辦法第18條，裁定如主文。
中    華    民    國   100    年    9     月    15    日
                  交通法庭    法  官  許乃文
以上正本證明與原本無異。
如不服本裁定，應於送達後5日內，向本院提出抗告狀。（需附
繕本）
                              書記官  翁靜儀
中    華    民    國   100    年    9     月    16    日